【裁判字號】    92,訴,1596
【裁判日期】    920815
【裁判案由】    毒品危害防制條例
【裁判全文】
台灣台中地方法院刑事判決                        九十二年度訴字第一五九六號
    公  訴  人  台灣台中地方法院檢察署檢察官
    被      告  甲○○
右列被告因毒品危害防制條例案件，經檢察官提起公訴（九十二年度毒偵字第一三五
三號），本院判決如左：
    主  文
甲○○連續施用第一級毒品，處有期徒刑拾壹月；扣案第一級毒品海洛因陸包（共計
淨重參拾點陸公克、包裝重肆點參參公克），沒收銷燬之，扣案電子磅秤壹台，沒收
。又連續施用第二級毒品，處有期徒刑捌月；扣案第二級毒品安非他命貳包（含包裝
共計重約陸公克），沒收銷燬之，扣案電子磅秤壹台，沒收。應執行有期徒刑壹年伍
月；扣案第一級毒品海洛因陸包（共計淨重參拾點陸公克、包裝重肆點參參公克）、
第二級毒品安非他命貳包（含包裝共計重約陸公克），均沒收銷燬之，扣案電子磅秤
壹台，沒收。
    事  實
一、甲○○前因施用毒品案件，先後二次經檢察官聲請本院裁定送觀察勒戒後，均認
    無繼續施用毒品傾向，而分經檢察官於民國八十七年六月九日、八十七年十二月
    十四日以八十七年度偵字第一０六二六號、八十七年度偵字第二二四０二號為不
    起訴處分確定；詎其於經檢察官為不起訴處分後，復分別基於施用第一級毒品海
    洛因及第二級毒品安非他命之概括犯意，自九十二年二月中旬某日起，至九十二
    年四月三十日下午五時許止，在彰化縣員林鎮○○路○段一巷一三八號住處，以
    針筒注射之方式，連續施用第一級毒品海洛因多次，其間約每隔一日施用一次，
    另自九十二年二月下旬或三月初某日起，至九十二年四月三十日止，在彰化縣員
    林鎮○○路○段一巷一三八號住處，以在玻璃管下方以火燒烤而吸食其霧氣之方
    式，連續施用第二級毒品安非他命多次，其間約每隔二至三日施用一次。嗣於九
    十二年五月一日十五時五十分許，在台中市○○區○○路三四八號十一樓之二為
    警查獲，並扣得其所有供以施用之第一級毒品海洛因六包（共計淨重三十‧六公
    克、包裝重四‧三三公克）、第二級毒品安非他命二包（含包裝共計重約六公克
    ），及其所有為秤量而分裝以施用第一、二級毒品海洛因及安非他命之電子磅秤
    一台。
二、案經台中市警察局第三分局報請台灣台中地方法院檢察署檢察官偵查起訴。
    理  由
一、右揭犯罪事實，業據被告甲○○迭於警詢時及偵審中均坦承不諱，並有扣案第一
    級毒品海洛因六包（共計淨重三十‧六公克、包裝重四‧三三公克）、第二級毒
    品安非他命二包（含包裝共計重約六公克）可證，且獲案之海洛因經送法務部調
    查局鑑定，亦認確係海洛因，有該局鑑定通知書一份在卷可按，足認被告之自白
    與事實相符；又被告為警查獲時所採集之尿液經送驗結果，亦確呈可待因、嗎啡
    及安非他命、甲基安非他命陽性反應，有中山醫學大學附設醫院藥物濫用檢測中
    心報告書影本一份附卷可稽；此外，復有扣押物品目錄表一紙及查獲現場照片五
    張在卷可資佐證；又被告前因施用毒品案件，先後二次經檢察官聲請本院裁定送
    觀察勒戒後，均認無繼續施用毒品傾向，而分經檢察官於八十七年六月九日、八
    十七年十二月十四日以八十七年度偵字第一０六二六號、八十七年度偵字第二二
    四０二號為不起訴處分，且均經確定在案，有各該不起訴處分書二份在卷為憑，
    被告再為本案施用第一、二級毒品犯行，為屬三犯毒品危害防制條例第十條之罪
    ，自應依法論科。綜上所述，本案事證已臻明確，被告上開犯行，洵堪認定。
二、核被告所為，係犯毒品危害防制條例第十條第一項施用第一級毒品罪及同條例第
    十條第二項施用第二級毒品罪；其施用第一級毒品及第二級毒品前持有之低度行
    為，分別為其後施用之高度行為所吸收，均不另論罪。被告所為先後多次施用第
    一級毒品海洛因及第二級毒品安非他命之犯行，均時間緊接，所犯分別係構成要
    件相同之罪名，顯均係基於概括犯意反覆為之，為連續犯，應各依刑法第五十六
    條規定論以一罪，並均加重其刑。又被告所犯上開二罪，犯意各別，行為殊異，
    罪名不同，應分論併罰。爰審酌被告如前述，前曾二次因施用毒品案件，先後經
    檢察官聲請本院裁定送勒戒處所觀察、勒戒後，均認無繼續施用毒品之傾向而分
    別為不起訴處分確定，有台灣高等法院被告全國前案紀錄表、台灣台中地方法院
    檢察署刑案資料查註紀錄表各一份可參，其猶不知悔悟再為本案犯行，惡性非輕
    ，但其犯後均坦承犯行，第一級毒品海洛因約每隔一日施用一次，第二級毒品安
    非他命則約每隔二至三日施用一次之頻率，施用時間則均約二月，及施用毒品犯
    罪原具自戕性格，並其犯罪後之態度等一切情狀，分別量處如主文所示之刑，並
    定其應執行之刑，以示懲儆。末查，扣案第一級毒品海洛因六包共計淨重三十‧
    六公克、包裝重四‧三三公克，有法務調查局鑑定通知書一份在卷為憑，與扣案
    第二級毒品安非他命二包（含包裝共計重約六公克），分別為毒品危害防制條例
    第二條第二項第一、二款所指之毒品，依同條例第十八條第一項前段規定，應分
    別諭知沒收銷燬之；另扣案電子磅秤一台，係被告所有為供其用以秤量而分裝所
    施用第一、二級毒品海洛因及安非他命，業據被告供明在卷，均應依刑法第三十
    八條第一項第二款，分別併予宣告沒收。
據上論斷，應依刑事訴訟法第二百九十九條第一項前段，毒品危害防制條例第十條第
一、二項、第十八條第一項前段、第二十條第三項前段，刑法第十一條前段、第五十
六條、第五十一條第五款、第三十八條第一項第二款，判決如主文。
中      華      民      國    九十二    年      八      月     十五     日
                            台灣台中地方法院刑事第一庭
                                法  官  林  麗  真
右正本證明與原本無異。
如不服本判決，應於送達後十日內向本院提出上訴狀(須附繕本)，上訴於台灣高等
法院台中分院。
                                書記官
中      華      民      國    九十二    年     八       月    十五      日
附錄本案論罪科刑法條全文：
毒品危害防制條例第十條
施用第一級毒品者，處六月以上五年以下有期徒刑。
施用第二級毒品者，處三年以下有期徒刑。


司法院資訊處製作；財團法人民間司法改革基金會備份。
